【裁判字號】    89,交抗,305
【裁判日期】    890426
【裁判案由】    聲明異議
【裁判全文】
臺灣高等法院臺中分院刑事裁定                  八十九年度交抗字第三○五號
    抗  告  人
    即受處分人  甲○○
右抗告人因違反道路交通管理處罰條例案件，不服臺灣苗栗地方法院中華民國八十九
年三月十六日裁定（八十九年度交聲字第五號），提起抗告，本院裁定如左：
    主      文
抗告駁回。
    理      由
一、按汽車行駛於高速公路或設站管制之道路，而不遵管制之規定者，處汽車駕駛人
    新台幣三千元以上六千元以下罰鍰；汽車違反道路交通管理事件，係以科學儀器
    取得違規證據資料，足資認定其違規事實，而當場不能或不宜攔截製單舉發者，
    得逕行舉發之；逕行舉發，應記明車輛牌照號碼、車型等可資辨明之資料，查明
    汽車所有人姓名或名稱、住址，並以該汽車所有人為被通知人製單舉發之；執勤
    之公路警察，發現汽車駕駛人違反交通管理事件，當場不能掣單舉發者，得逕行
    舉發；逕行舉發違規事件得由裁處機關按照違反道路交通管理事件統一裁罰標準
    及處理細則第七章自動繳納罰鍰之處理程序，通知汽車所有人自動繳納罰鍰，逾
    期未繳納者，依其違反行為法定罰鍰最高額逕行裁決；汽車駕駛人，違反道路交
    通管理處罰條例第三十三條者，除依原條款處罰鍰外，並記違規點數一點。道路
    交通管理處罰條例第三十三條、道路交通管理事件統一裁罰標準及處理細則第二
    十三條第一項第五款、第二項、高速公路交通管制規則第二十六條第二項第一款
    、第三項、道路交通管理處罰條例第六十三條第一項第一款分別定有明文。
二、本件抗告人即受處分人（以下簡稱抗告人）甲○○抗告意旨略以：(一)、在本事件
    攔查當日當場抗告人已表明要取締者提供違規證據，而未予引導看測速器，嗣後
    在庭上亦無法提供證據資料可稽，故不足認定違規事實，取締者避重就輕，與事
    實不符。(二)、在違規證據不足，違規事件已不存在之前提下，取締者辯說當場有
    解說違反事件處罰細則條文之說並非事實云云，資為抗辯。經查：抗告人於民國
    （下同）八十八年十月七日十九時五十分許，駕駛牌照號碼ＬＵ－二七五○號自
    小客車，行經國道一號高速公路北向二五○公里處，為國道公路警察局第四警察
    隊警員陳焜豐以雷達測速器測得受處分人車速一一八公里，超過該路段速限一○
    ○公里之限制，乃以超速攔查，而受處分人則拒絕出示駕照、行車執照，不得稽
    查取締違規，遂以違規超速，而依道路交通處罰條例第三十三條第一項逕行舉發
    ，案經交通部苗栗監理站以苗稽駕字第五四－三九七八六六號依違反道路管理處
    罰條例第三十三條、第六十三條第一項第一款規定裁決抗告人罰鍰新台幣（下同
    ）六千元，並記違規點數一點之處分。抗告人對於上開日時確有駕車行經右揭路
    段，且經警員以超速攔查，而仍拒絕出示行車執照及駕照乙節，已於原審到庭自
    承屬實（見原審八十九年三月三日訊問筆錄）。且本件違規取締在場之員警陳育
    生、陳焜豐亦稱：「我們在大林交流道實施定點測速，卓先生開的車子經雷達測
    出超速，時速一一八公里，約於二○○公尺前發現，當確定超速，即以警示捧攔
    下，告知其超速，並要求拿出證照，抗告人都不拿出來」，：：「且當時請抗告
    人往巡邏車看雷達測速紀錄，他也不肯」，：：「抗告人先離開的」，業據渠等
    於原審到庭結證明確，並有舉發違反交通管理事件通知單及裁決書附卷可稽。是
    抗告人之違規行為事證明確，洵堪認定。抗告人徒以警員未予引導看測速器、無
    法提供證據資料，故其違規事實不存在等為由置辯，顯係事後卸責之詞，不足採
    信。綜上所述，原裁定並無不當，本件抗告，核無理由，應予駁回。
三、據上論結，應依道路交通案件處理辦法第二十六條、刑事訴訟法第四百十二條，
    裁定如主文。
中      華      民      國    八十九     年      四       月   二十五   日
                                  臺灣高等法院臺中分院刑事第六庭
                                        審判長法  官  李  文  雄
                                              法  官  沈  應  南
                                              法  官  陳  嘉  雄
右正本證明與原本無異。
不得再抗告。
                                              書記官  王  麗  英
中      華      民      國    八十九     年      四       月   二十七   日
                                                                        Ｑ


司法院資訊處製作；財團法人民間司法改革基金會備份。
